【裁判字號】    98,簡上,315
【裁判日期】    990407
【裁判案由】    贓物
【裁判全文】
台灣屏東地方法院刑事判決      98年度簡上字第315號
公  訴  人  臺灣屏東地方法院檢察署檢察官
上  訴  人即
被      告  甲○○
上列上訴人即被告因故買贓物案，不服台灣屏東地方法院98年度
簡字第885 號中華民國98年10月14日第一審簡易判決（聲請簡易
判決處刑案號97年度偵字第6977、7420號），提起上訴，本院管
轄之第二審合議庭判決如下：
    主  文
上訴駁回。
    事  實
一、甲○○於民國96年12月間某日，明知乙○○出售之光陽牌重
    型機車係贓車＜懸車號801-CDT 車牌，引擎號碼：SD25AF-1
    17520 號，乙○○先向他人買入老舊機車及車籍，先過戶予
    本人，再以借屍還魂之手法，在東港鎮○○路26 之44 號，
    以甫向竊賊購得失竊之贓車（引擎號碼SD25UC–109301 、
    車牌號碼338-BHR 號機車，車主係鄭雅方，於96年11月29
    日，在高雄市○○路失竊），變造引擎號碼為前開老舊機車
    之號碼，再懸舊車之車牌＞，仍在乙○○之住處，以新臺幣
    （下同）3 萬3 千元買受（含過戶費用），並過戶予其妻不
    知情之徐君蒂。
二、甲○○於民國97年1 月間某日，因其騎乘之車牌號碼WQX –
    812 號機車（引擎號碼GR1B6 –120399號）老舊不堪使用，
    明知乙○○可以借屍還魂之手法，將新出廠未久之贓車改造
    （變造引擎號碼、噴漆、更換鎖頭），再懸原舊車牌以低價
    取得新車並避人耳目，遂將上開舊機車在上開店內，交付予
    乙○○，委請乙○○代為借屍還魂，而乙○○以先前甫向竊
    賊購得失竊之贓車（引擎號碼SD10GA–100486、車牌號碼VN
    2-035 號機車，車主係莊麗娟，於96年12月12日，高雄市○
    ○○路失竊），變造引擎號碼為前開老舊機車之號碼，再懸
    舊車之車牌，1 月後於屏東縣東港鎮○○街15之2 號住處交
    還甲○○，再由其當埸給付乙○○1 萬1 千元。嗣於97 年8
    月20日下午2 時30分許，盧一雄、陳嫚庭（另提起公訴）為
    警查獲竊取機車，循陳嫚庭之供述（盧一雄否認任何犯行）
    ，本署命警聲請搜索下手之一乙○○上開住處，於977 年9
    月26日13時43分許，起出大批借屍還魂舊車之殘體（待售予
    舊貨商），再依殘體循線查獲上情，扣得機車鑰匙2 支，且
    經警以電解法解出上開機車更換過後之引擎之號碼。
三、案經屏東縣政府警察局屏東分局移送臺灣屏東地方法院檢察
    署檢察官聲請以簡易判決處刑。
    理  由
一、被告僅坦承前揭事實不諱，惟辯稱：不知係贓車，且其係一
    次向乙○○購入二部機車，為一行為云云，經查：
（一）被告係於96年12月間向乙○○購買犯罪事實一、所示之贓
      車，再過一個月，又拿一台快要不能騎的機車去跟乙○○
      「換」一台機車，該機車又掛上被告原所有的爛機車車牌
      ，給乙○○的爛機車沒有另外跟乙○○收錢等情，業據被
      告於97年10月2 日檢察官訊問時陳述明確，核與證人乙○
      ○於偵查中證稱: 甲○○牽過了一個月，（又）牽了一台
      舊車來換新機車等語（見97年度偵字第6977號97年10月22
      日訊問筆錄）相符，是被告故買贓物犯行顯係二行為，可
      以認定。
（二）再被告稱，向乙○○購買犯罪事實一、所示之機車，沒有
      要求年份、廠牌、車型等，只要能騎就好云云（見本院99
      年3 月24日審理筆錄），惟年份、廠牌、車型為影響中古
      機車車價之重要因素，且為一般正常消費者決定是否購買
      之重要條件，被告竟不計較機車年份、廠牌、車型任意支
      付金錢購入中古機車，復參以證人乙○○於偵查中稱: 未
      向甲○○保證車子來源沒問題，只保證把車子休成很新（
      見97年度偵字第7420號97年10月22日訊問筆錄）等情，及
      被害人失竊之車，係新出廠之新車，依卷附光陽機車價目
      表，市價達6 萬多元（不含過戶費），綜合觀之，被告顯
      然明知其所購入之機車為贓車仍故買之。
（三）又被告係拿一台快要不能騎的機車去跟乙○○「換」一台
      機車（即事實欄二、之機車），該機車又掛上被告原所有
      的爛機車車牌等情，業據被告於97年10月2 日檢察官訊問
      時陳述明確，該舊機車整台泡過水、發動困難，向乙○○
      牽的車子跟原來的機車車殼不同、車型也不同（見本院99
      年3 月24日審理筆錄）。而被告之原有機車為破舊車（
      1994年份），一般機車行如何修復為新車? 況舊車與新車
      之造型（如車燈、車體大小、加油孔等等）相去甚遠，豈
      是修車所能達成? 再原廠因「規模經濟」，大量生產，成
      本大降，新車亦要價5 、6 萬，反之，機車行單獨修成新
      車，所需成本遠高於製造，如何以1 萬元左右之代價修復
      成新車? 是被告顯然明知乙○○交付之機車非其原來送修
      之機車，僅係懸掛原來機車之車牌而已，竟仍支付一萬一
      千元之價金而買受，其有明知贓物而故買之犯意，亦堪認
      定。
（四）此外，並有被害人鄭雅芳、莊麗娟指述、屏東縣政府警察
      局車輛尋獲電腦輸入單、車號查詢機車車籍各2 紙、照片
      附卷可稽。是被告所辯無非卸責之詞，不足採信。被告犯
      行洵堪認定。
二、核被告所為，均係犯刑法第349 條第2 項之故買贓物罪。被
    告先後2 次所為，行為互異，犯意各別，應予分論併罰。原
    審審酌被告之智識程度（具高中肄業學歷）及其並無前科紀
    錄素行良好，所為除助長竊車集團之犯罪氣陷外，並增加被
    害人取回失去財物之困難，本件犯罪之動機、手段、目的，
    所生之危害，暨其於犯後否認犯行之態度等一切情狀，分別
    量處有期徒刑3 月，並定其應執行之刑及諭知易科罰金之折
    算標準，其認事用法，均無不合，量刑亦屬妥適。被告上訴
    意旨空言指摘原審判決不當，顯無理由，應予駁回。
三、被告上訴意旨另以：被告經濟能力不佳，復無前科紀錄，請
    求給予緩刑云云。經查被告所為犯行侵害他人財產權，未與
    被害人達成和解、賠償損害，被告雖無前科紀錄，但若僅以
    此即可獲得緩刑宣告，與故買贓物罪所保護之財產法益及被
    告造成之本案實害相比，顯不相當；次查被告為受過教育之
    人，對遵守法令之重要性，自應有一般常人之認識及注意能
    力，竟心存僥倖，貿然故買贓物，其行並無可憫之處；末查
    被告於本院審理中仍執前詞，否認故買贓物犯行，顯無悔意
    ，難認有何合於「暫不執行其刑為適當」之緩刑條件；再若
    認只要被告上訴，一律均可獲得緩刑宣告，無須衡量前述各
    種犯罪情狀，則不啻鼓勵投機，致公眾法益之保障無法獲得
    預防之效果，為達刑法之懲罰性及教化目的，本院基此爰不
    為緩刑之宣告，併此敘明。
據上論斷，應依刑事訴訟法第455 條之1 第1 項、第3 項、第36
8 條，判決如主文。
本案經檢察官任亭到庭執行職務。
中    華    民      國      99    年   4    月   7    日
                    刑事第五庭
                              審判長法  官    石家禎
                                    法  官    林家聖
                                    法  官    程士傑
以上正本證明與原本無異。
不得上訴。
中    華    民      國      99    年   4    月   7    日
                                    書記官    林鴻仁

司法院資訊處製作；財團法人民間司法改革基金會備份。
